【裁判字號】    97,交上訴,2465
【裁判日期】    971014
【裁判案由】    肇事逃逸罪
【裁判全文】
臺灣高等法院臺中分院刑事判決      97年度交上訴字第2465號
上  訴  人  臺灣臺中地方法院檢察署檢察官
上  訴  人
即  被  告  甲○○
上列上訴人因被告肇事逃逸罪案件，不服臺灣臺中地方法院97年
度交訴字第122號中華民國97年8月21日第一審判決（起訴案號：
臺灣臺中地方法院檢察署97年度偵字第3784號），提起上訴，本
院判決如下：
    主  文
上訴駁回。
    理  由
一、依刑事訴訟法第350條、第361條、第362條、第367條規定，
    不服地方法院之第一審判決而上訴者，須提出上訴書狀，並
    應敘述具體理由，為上訴必備之程式；其所提出之書狀未敘
    述上訴理由，或僅曾以言詞陳述上訴理由者，均應於上訴期
    間屆滿後二十日內補提理由書於第一審法院。第一審法院經
    形式審查，認逾期未補提上訴理由者，應定期間先命補正；
    逾期未補正者，為上訴不合法律上之程式，應以裁定駁回。
    倘已提出上訴理由，但所提非屬具體理由者，則由第二審法
    院以上訴不合法律上之程式，判決駁回。而所謂具體理由，
    必係依據卷內既有訴訟資料或提出新事證，指摘或表明第一
    審判決有何採證認事、用法或量刑等足以影響判決本旨之不
    當或違法，而構成應予撤銷之具體事由，始克當之（例如：
    依憑證據法則具體指出所採證據何以不具證據能力，或依憑
    卷證資料，明確指出所為證據證明力之判斷如何違背經驗、
    論理法則）；倘僅泛言原判決認定事實錯誤、違背法令、量
    刑失之過重或輕縱，而未依上揭意旨指出具體事由，或形式
    上雖已指出具體事由，然該事由縱使屬實，亦不足以認為原
    判決有何不當或違法者（例如：對不具有調查必要性之證據
    ，法院未依聲請調查亦未說明理由，或援用證據不當，但除
    去該證據仍應為同一事實之認定），皆難謂係具體理由，俾
    與第二審上訴制度旨在請求第二審法院撤銷、變更第一審不
    當或違法之判決，以實現個案救濟之立法目的相契合，並節
    制濫行上訴（最高法院97年度台上字第892號判決參照）。
二、本件檢察官不服原審判決而提起上訴，檢察官上訴意旨略以
    ：被告於車禍肇事後，未下車察看傷者，竟駕車自行離去，
    對社會公共安全造成負面之影響，其犯行實不足以引起一般
    同情，縱被害人所受之傷勢並非重大，被告事後亦與被害人
    達成和解，至多僅可為法定刑內從輕科刑之標準，尚不得據
    為酌量減刑之理由，自難以適用刑法第59條之規定，減輕其
    刑。原審卻逕以「本件車禍事故之情節並非重大及被告於事
    後已與被害人達成和解等節，認縱科以法定最輕之刑（依累
    犯之規定加重後為有期徒刑7 月），仍嫌過重，有法重情輕
    之情形，在客觀上尚非不可引起一般之同情，乃依刑法第59
    規定酌減其刑。」等語為由，遽為被告減輕其刑之依據，非
    特理由論述矛盾，復有判決適用法則不當之違誤等語。惟按
    刑之量定，固屬法院得為自由裁量之事項，但其自由裁量之
    職權行使，並非漫無限制，除不得逾越法律所規定之範圍外
    ，並應具妥當性及合目的性，符合罪刑相當原則，始為適法
    （最高法院87年度台上字第2672號判決參照）。是以，倘法
    院量刑已審酌犯罪之一切情狀，並具妥當性及合目的性，即
    不容空言漫加指摘，而侵及法院自由裁量之行使。本件檢察
    官以上開情節，遽認本件被告並無「法重情輕」之情形，而
    無從享有刑法第59條酌減之恩典，遽以指摘原判決量刑不當
    ，揆諸首揭判決意旨，檢察官之上開上訴理由，自非屬得上
    訴第二審之具體理由。
三、又本件被告亦不服原審判決，提起上訴，其上訴意旨略謂：
    被告並非經濟優渥之人，原審有關易科罰金之折算標準，以
    每日新臺幣（下同）2 千元計算，實屬過重，爰請更定易科
    罰金折算標準為每日1千元等語。然查，關於刑之量定，已
    如前所述，本院審酌上情，認原審已就刑法第57條揭示之各
    種量刑條件及易科罰金之折算標準妥為斟酌，難謂有何違法
    失當之處，被告之上訴意旨，僅空泛指摘原審判決有關易科
    罰金之折算標準，以每日2 千元計算，實屬過重，並未依據
    卷內訴訟資料，具體指摘原判決認事用法有何違法或不當之
    情形，顯屬上訴未敘述具體理由。核之上揭說明，應認被告
    之上訴違背法律上之程式。
四、綜上所述，原審判決認事用法並無不當、量刑亦甚妥適，被
    告空言指摘原審判決有關易科罰金之折算標準過高，檢察官
    認原審判決依刑法第59條酌減不當，指摘原判決不當提起上
    訴，核其等上訴理由，皆非具體，上訴均無理由，應予駁回
    ，爰依刑事訴訟法第372條規定，不經言詞辯論，逕行判決
    。
據上論斷，應依刑事訴訟法第367條前段、第372條，判決如主文
。
中    華    民    國    97    年    10    月    14    日
            刑事第五庭    審判長法  官  趙  春  碧
                                法  官  賴  恭  利
                                法  官  何  秀  燕
上列正本證明與原本無異。
如不服本判決應於收受送達後十日內，向本院提出上訴書狀，其
未敘述上訴之理由者，並得於提起上訴後十日內向本院補提理由
書(均須按他造當事人之人數附繕本)。
                                書記官  阮  正  枝
中    華    民    國    97    年    10    月    14    日


司法院資訊處製作；財團法人民間司法改革基金會備份。
